# 求助陈亦蔚版主政府补贴确认时点问题

提问人：947182837 时间：2020-09-17 12:33:08
陈老师 我们公司有一笔政府补贴，管委会文件上写了按照研发经费的30%补贴， 2020 年的研发经费补贴，实际到账时间是 2021 年的话，我可以按照权责发生制确认在 2020 年吗？根据以往的发放情况，这个补贴肯定是能到账的。
还望陈老师解答，万分感激！

回答人：chenyiwei
此类补贴建议采用收付实现制原则确认。参考：《瑞华研究 2010 ～ 2019 汇编》之“问题2-2-2（按照应收金额确认政府补助的条件）”。